【裁判字號】    99,交抗,2230
【裁判日期】    991227
【裁判案由】    違反道路交通管理處罰條例
【裁判全文】
臺灣高等法院交通事件裁定            99年度交抗字第2227號
抗  告  人
即受處分人  許朝政
上列抗告人即受處分人因違反道路交通管理處罰條例案件，不服
臺灣桃園地方法院所為中華民國99年11月21日99年度交聲字第16
78、1684號裁定（原處分案號：交通部公路總局新竹區監理所桃
園監理站民國99年9月29日、99年9月30日桃監裁罰字第裁52-P00
000000號、桃監裁罰字第裁52-Z6A010670號），提起抗告，本院
裁定如下：
    主  文
抗告駁回。
    理  由
一、原裁定意旨略以：抗告人即受處分人許朝政於民國99年7月6
    日下午4時26分許及99年7月12日晚間11時30分許，分別在台
    九線188.6公里北上車道、國道三號北上31.5 公里，因「駕
    車行經有燈光號誌管制之交叉路口闖紅燈」、「行速111 公
    里、限速90公里、超速21公里（測距312 公尺）（經雷射測
    速器測定）」，為花蓮縣警察局新城分局新城派出所、內政
    部警政署國道公路警察局樹林分隊員警分別填製花警交字第
    P00000000號、公警局交字第Z6A010670號舉發違反道路交通
    管理事件通知單。原處分機關即交通部公路總局新竹區監理
    所桃園監理站認抗告人確有違反道路交通管理處罰條例第53
    條第1項、第33條第1項第1款之規定，於99年9月29日、99年
    9月30日分別以桃監裁罰字第裁52-P00000000 號、桃監裁罰
    字第裁52-Z6A010670號裁決書逕行裁決，各裁處罰鍰新臺幣
    （下同）4,000元、5,200元，及依同條例第63條第1 項規定
    分別記違規點數3點、1點在案；且將上開裁決書2 份交由郵
    務機關合法送達於抗告人，抗告人遲至99年11月3 日向原處
    分機關聲明異議，其異議顯逾20日之法定期間，不合法律上
    之程式，且屬無從補正之事項，將抗告人之聲明異議駁回等
    語。
二、抗告意旨略以：抗告人於99年6至8月間，未到過花蓮地區，
    更未駕駛違規之車號9331-GY 號小貨車，亦不知該車車主為
    何人，此違規案件顯然是抗告人之駕照遭他人冒用。司法機
    關不應只著重是否在法定期間內聲明異議，而疏未詳查抗告
    人之駕照遭冒用，逕認抗告人為違規當事人，裁定駁回異議
    。又法院認定不合法律上之程式可補正者，應先定期命為補
    正，卻未命補正，為此提起抗告，請求撤銷原裁定云云。
三、按受處分人不服道路交通管理處罰條例第8 條主管機關所為
    之處罰，得於接到裁決書之翌日起20日內，向管轄地方法院
    聲明異議。依道路交通管理處罰條例第87條規定向管轄法院
    聲明異議之期間，自裁決送達之翌日起算，並得依法扣除在
    途期間及聲請回復原狀；交通法庭認聲明異議不合法律上之
    程式或其異議權已喪失者，應以裁定駁回之，為道路交通管
    理處罰條例第87條第1 項、道路交通案件處理辦法第11條、
    第17條前段所明定。次按處理違反道路交通管理事件，有關
    文書送達之程序，依行政程序法之規定；送達，於應受送達
    人之住居所、事務所或營業所為之；於應送達之處所不獲會
    晤應受送達人時，得將文書付與有辨別事理能力之同居人、
    受僱人或應送達處所之接收郵件人員，為違反道路交通管理
    事件統一裁罰基準及處理細則第5條、行政程序法第72條第1
    項前段、第73條第1項所明定。
四、經查：原處分機關將上開2 份裁決書交由郵務機關送達至抗
    告人設籍之桃園縣大溪鎮○○路○段235號住所（自97年11月
    24日起即設籍，且與聲明異議狀所載地址相同），而分別於
    99年10月1日、99年10月4日由抗告人之妻童玲君簽收，業已
    合法送達，有花蓮縣警察局及內政部警政署國道公路警察局
    舉發違反道路交通管理事件通知單、交通部公路總局新竹區
    監理所裁決書、送達證書影本等在卷可憑。抗告人倘對上開
    裁決書處分不服，應於20日異議期間內聲明異議，即自送達
    之翌日即99年10月2日、99年10月5日起算，並依法院訴訟當
    事人在途期間標準第2條第1款及第4 條之規定，扣除在途期
    間1 日（因抗告人設籍桃園縣），異議期間分別至99年10月
    22日、99年10月25日屆滿（該期間之末日分別為星期五、星
    期一，均非星期日或例假日）。抗告人遲至99年11月3 日始
    聲明異議，均已逾法定異議期間，難謂合法。原審以抗告人
    聲明異議不合法律上之程式，且無從命補正，予以駁回，核
    無違誤。抗告人抗告意旨仍執前詞，指摘原裁定不當，為無
    理由，應予駁回。又抗告人異議程序既非合法，本案違規事
    實實情如何，本院即無由審酌，附此敘明。
五、據上論結，應依道路交通案件處理辦法第25條，刑事訴訟法
    第412條，裁定如主文。
中    華    民    國    99    年    12    月    27    日
                  刑事第二十四庭審判長法  官  李錦樑
                                      法  官  陳恒寬
                                      法  官  張惠立
以上正本證明與原本無異。
不得再抗告。
                                      書記官  陳珮茹
中    華    民    國    99    年    12    月    27    日

司法院資訊處製作；財團法人民間司法改革基金會備份。
